# Acta de reuniÃ³n 23-04-2025
## IngenierÃ­a del Software y PrÃ¡ctica Profesional (ISPP)
<center><img src="https://iili.io/3BcQ3YJ.md.png"></img></center>

### Grupo 3: Eventbride

### Miembros:
- Francisco AvilÃ©s Carrera
- Daniel Benito Hidalgo
- Ignacio Blanquero Blanco
- AdriÃ¡n Cabello MartÃ­n
- MarÃ­a de la Salud Carrera TalaverÃ³n
- Pablo JesÃºs Castellanos CompaÃ±a
- Fernando JosÃ© de Celis Hurtado
- David Godoy FernÃ¡ndez
- Miguel HernÃ¡ndez SÃ¡nchez
- Antonio Montero LÃ³pez
- Gonzalo Navas Remmers
- HÃ©ctor Noguera GonzÃ¡lez
- Natalia Olmo Villegas
- Manuel PÃ©rez VÃ©lez
- AndrÃ©s Pizzano Cerrillos
- Sergio Pons LÃ³pez
- Lorenzo Torralba Lanzas

### Fecha: 23/04/2025
### Entregable: PPL

---

### Historial de versiones

| Fecha      | VersiÃ³n | DescripciÃ³n                             | Entrega| Contribuyente(s) |
|------------|---------|-----------------------------------------|--------|------------------|
| 23/04/2025 | v1.0    |CreaciÃ³n del acta y redacciÃ³n de la misma| PPL    |Sergio Pons LÃ³pez |


---

## Contenido
1. [ğŸ‘¥ Asistentes a la reuniÃ³n](#asistentes)
2. [ğŸ“ IntroducciÃ³n](#intro)
3. [ğŸ“Œ Temas a tratar en la reuniÃ³n](#temas-a-tratar)
4. [âœ… Acuerdos adoptados](#acuerdos-adoptados)
5. [ğŸ“… PlanificaciÃ³n de la prÃ³xima reuniÃ³n](#proxima-reunion)
6. [ğŸ” Conclusiones](#conclusiones)

---

<div id='asistentes'></div>

## ğŸ‘¥ Asistentes a la reuniÃ³n
- **Fecha:** 23/04/2025
- **Hora de inicio:** 20:00 horas
- **Hora de finalizaciÃ³n:** 20:24 horas
- **Lugar / Plataforma:** Servidor de Discord

| Nombre | Asistencia (âœ”/âŒ) |
|--------|-------------------|
| FRANCISCO AVILÃ‰S CARRERA | âœ” |
| DANIEL BENITO HIDALGO | âœ” |
| IGNACIO BLANQUERO BLANCO | âŒ |
| ADRIÃN CABELLO MARTÃN | âœ” |
| MARÃA DE LA SALUD CARRERA TALAVERÃ“N | âœ” |
| PABLO JESÃšS CASTELLANOS COMPAÃ‘A | âœ” |
| FERNANDO JOSÃ‰ DE CELIS HURTADO | âœ” |
| DAVID GODOY FERNÃNDEZ | âŒ |
| MIGUEL HERNÃNDEZ SÃNCHEZ | âœ” |
| ANTONIO MONTERO LÃ“PEZ | âŒ |
| GONZALO NAVAS REMMERS | âœ” |
| HÃ‰CTOR NOGUERA GONZÃLEZ | âœ”  |
| NATALIA OLMO VILLEGAS | âœ” |
| MANUEL PÃ‰REZ VÃ‰LEZ | âŒ |
| ANDRÃ‰S PIZZANO CERRILLOS | âŒ |
| SERGIO PONS LÃ“PEZ | âœ” |
| LORENZO TORRALBA LANZAS | âœ” |

---

<div id='intro'></div>

## ğŸ“ IntroducciÃ³n

La presente acta recoge los principales puntos tratados durante la reuniÃ³n del 23 de abril de 2025, celebrada de forma telemÃ¡tica a travÃ©s del servidor de Discord. El objetivo principal ha sido realizar una retrospectiva del avance actual del Proyecto de ProgramaciÃ³n en LÃ³gica (PPL), asÃ­ como preparar el killer opener de la clase del prÃ³ximo viernes y resolver diversas dudas planteadas por los miembros del grupo.

---

<div id='temas-a-tratar'></div>

## ğŸ“Œ Temas a tratar en la reuniÃ³n
1. RealizaciÃ³n de una **retrospectiva** sobre el progreso de mitad del PPL.
2. PreparaciÃ³n del killer opener para la clase del 25/04/2025.
3. Dudas y preguntas.

---

<div id='acuerdos-adoptados'></div>

## âœ… Acuerdos adoptados
Tras la discusiÃ³n de los puntos en la reuniÃ³n, se ha alcanzado el siguiente acuerdo:
- **Reuniones de jefes:** Se ha acordado una reuniÃ³n periÃ³dica por parte de los jefes de subgrupo para estar informados de lo que se hace en los otros subgrupos.

---

<div id='proxima-reunion'></div>

## ğŸ“… PlanificaciÃ³n de la prÃ³xima reuniÃ³n
- **Fecha propuesta:** 26/04/2025
- **Hora:** 12:30 horas  
- **Lugar / Plataforma:** Servidor de Discord
- **Temas pendientes o a tratar:**  
  - Informar del avance de las tareas y nuevo reparto en caso de que haya que realizar mÃ¡s cosas.
  - Posibles problemas encontrados.

---

<div id='conclusiones'></div>

## ğŸ” Conclusiones

La reuniÃ³n ha permitido realizar una puesta en comÃºn del estado del proyecto, destacando el progreso realizado hasta la fecha y detectando Ã¡reas que requieren coordinaciÃ³n adicional entre los subgrupos. Se acordÃ³ establecer reuniones periÃ³dicas entre los jefes de subgrupo para mejorar la comunicaciÃ³n y garantizar un desarrollo coherente y eficiente en el tramo final del proyecto.

---

âœï¸ **Elaborado por:** Sergio Pons LÃ³pez.

ğŸ“… **Fecha de elaboraciÃ³n:** 23/04/2025
