# Acta de reuni√≥n 30-04-2025
## Ingenier√≠a del Software y Pr√°ctica Profesional (ISPP)
<center><img src="https://iili.io/3BcQ3YJ.md.png"></img></center>

### Grupo 3: Eventbride

### Miembros:
- Francisco Avil√©s Carrera
- Daniel Benito Hidalgo
- Ignacio Blanquero Blanco
- Adri√°n Cabello Mart√≠n
- Mar√≠a de la Salud Carrera Talaver√≥n
- Pablo Jes√∫s Castellanos Compa√±a
- Fernando Jos√© de Celis Hurtado
- David Godoy Fern√°ndez
- Miguel Hern√°ndez S√°nchez
- Antonio Montero L√≥pez
- Gonzalo Navas Remmers
- H√©ctor Noguera Gonz√°lez
- Natalia Olmo Villegas
- Manuel P√©rez V√©lez
- Andr√©s Pizzano Cerrillos
- Sergio Pons L√≥pez
- Lorenzo Torralba Lanzas

### Fecha: 01/05/2025
### Entregable: PPL

---

### Historial de versiones

| Fecha      | Versi√≥n | Descripci√≥n                             | Entrega| Contribuyente(s) |
|------------|---------|-----------------------------------------|--------|------------------|
| 01/05/2025 | v1.0    |Creaci√≥n del acta y redacci√≥n de la misma| PPL    |Sergio Pons L√≥pez |


---

## Contenido
1. [üë• Asistentes a la reuni√≥n](#asistentes)
2. [üìù Introducci√≥n](#intro)
3. [üìå Temas a tratar en la reuni√≥n](#temas-a-tratar)
4. [‚úÖ Acuerdos adoptados](#acuerdos-adoptados)
5. [üìÖ Planificaci√≥n de la pr√≥xima reuni√≥n](#proxima-reunion)
6. [üîç Conclusiones](#conclusiones)

---

<div id='asistentes'></div>

## üë• Asistentes a la reuni√≥n
- **Fecha:** 30/04/2025
- **Hora de inicio:** 20:00 horas
- **Hora de finalizaci√≥n:** 20:32 horas
- **Lugar / Plataforma:** Servidor de Discord

| Nombre | Asistencia (‚úî/‚ùå) |
|--------|-------------------|
| FRANCISCO AVIL√âS CARRERA | ‚ùå |
| DANIEL BENITO HIDALGO | ‚úî |
| IGNACIO BLANQUERO BLANCO | ‚ùå |
| ADRI√ÅN CABELLO MART√çN | ‚úî |
| MAR√çA DE LA SALUD CARRERA TALAVER√ìN | ‚úî |
| PABLO JES√öS CASTELLANOS COMPA√ëA | ‚úî |
| FERNANDO JOS√â DE CELIS HURTADO | ‚úî |
| DAVID GODOY FERN√ÅNDEZ | ‚úî |
| MIGUEL HERN√ÅNDEZ S√ÅNCHEZ | ‚ùå |
| ANTONIO MONTERO L√ìPEZ | ‚úî |
| GONZALO NAVAS REMMERS | ‚úî |
| H√âCTOR NOGUERA GONZ√ÅLEZ | ‚úî  |
| NATALIA OLMO VILLEGAS | ‚úî |
| MANUEL P√âREZ V√âLEZ | ‚úî |
| ANDR√âS PIZZANO CERRILLOS | ‚ùå |
| SERGIO PONS L√ìPEZ | ‚úî |
| LORENZO TORRALBA LANZAS | ‚úî |

---

<div id='intro'></div>

## üìù Introducci√≥n

La presente reuni√≥n tuvo como objetivo realizar una retrospectiva del progreso alcanzado hasta la fecha en el PPL, revisar cuestiones organizativas como el registro de horas trabajadas y resolver dudas planteadas por los miembros. La sesi√≥n se celebr√≥ de forma telem√°tica mediante el servidor de Discord y cont√≥ con la participaci√≥n de la mayor√≠a del equipo, permitiendo un espacio de an√°lisis constructivo sobre el trabajo realizado en el PPL.

---

<div id='temas-a-tratar'></div>

## üìå Temas a tratar en la reuni√≥n
1. Realizaci√≥n de una **retrospectiva** sobre el progreso del PPL.
2. Recordar a los miembros la importancia de que se introduzcan las horas trabajadas en Clockify.
3. Dudas y preguntas.

---

<div id='acuerdos-adoptados'></div>

## ‚úÖ Acuerdos adoptados
Tras la discusi√≥n de los puntos en la reuni√≥n, se ha alcanzado el siguiente acuerdo:
- **Las PR se revisar√°n con m√°s rapidez:** Los encargados de revisar las PR lo har√°n m√°s r√°pido.

- **Horas del clockify:** Los miembros del equipo se pondr√°n al d√≠a en las horas del clockify.

---

<div id='proxima-reunion'></div>

## üìÖ Planificaci√≥n de la pr√≥xima reuni√≥n
- **Fecha propuesta:** 03/05/2025
- **Hora:** 12:30 horas  
- **Lugar / Plataforma:** Servidor de Discord
- **Temas pendientes o a tratar:**  
  - Informar del avance de las tareas y nuevo reparto en caso de que haya que realizar m√°s cosas.
  - Posibles problemas encontrados.

---

<div id='conclusiones'></div>

## üîç Conclusiones

Durante la reuni√≥n se identificaron dos aspectos clave a mejorar: la necesidad de revisar con mayor agilidad las pull requests (PR) para evitar cuellos de botella en el desarrollo, y el correcto registro de las horas en Clockify, fundamental para evaluar el rendimiento individual y colectivo. Se acord√≥ reforzar el compromiso de todos los miembros en estos puntos para optimizar la din√°mica del equipo. La buena disposici√≥n general y la implicaci√≥n activa de los asistentes evidencian un entorno de trabajo colaborativo y orientado a la mejora continua del proyecto.

---

‚úçÔ∏è **Elaborado por:** Sergio Pons L√≥pez.

üìÖ **Fecha de elaboraci√≥n:** 01/05/2025