# <center>Acta de reuni√≥n 02-04-2025</center>
## <center>Ingenier√≠a del Software y Pr√°ctica Profesional (ISPP)</center>
<center><img src="https://iili.io/3BcQ3YJ.md.png" alt="Event Image"></center>

### Grupo 3: Eventbride

### Miembros:
- Francisco Avil√©s Carrera
- Daniel Benito Hidalgo
- Ignacio Blanquero Blanco
- Adri√°n Cabello Mart√≠n
- Mar√≠a de la Salud Carrera Talaver√≥n
- Pablo Jes√∫s Castellanos Compa√±a
- Fernando Jos√© de Celis Hurtado
- David Godoy Fern√°ndez
- Miguel Hern√°ndez S√°nchez
- Antonio Montero L√≥pez
- Gonzalo Navas Remmers
- H√©ctor Noguera Gonz√°lez
- Natalia Olmo Villegas
- Manuel P√©rez V√©lez
- Andr√©s Pizzano Cerrillos
- Sergio Pons L√≥pez
- Lorenzo Torralba Lanzas

### Fecha: 02/04/2025
### Entregable: Sprint 3

---

### Historial de versiones

| Fecha      | Versi√≥n | Descripci√≥n                             | Entrega| Contribuyente(s) |
|------------|---------|-----------------------------------------|--------|------------------|
| 02/04/2025 | v1.0    | Creaci√≥n del acta y redacci√≥n del mismo | Sprint 3 | Sergio Pons L√≥pez |


---

## Contenido
1. [üë• Asistentes a la reuni√≥n](#asistentes)
2. [üìù Introducci√≥n](#intro)
3. [üìå Temas a tratar en la reuni√≥n](#temas-a-tratar)
4. [‚úÖ Acuerdos adoptados](#acuerdos-adoptados)
5. [üìÖ Planificaci√≥n de la pr√≥xima reuni√≥n](#proxima-reunion)
6. [üîç Conclusiones](#conclusiones)

---

<div id='asistentes'></div>

## üë• Asistentes a la reuni√≥n
- **Fecha:** 02/04/2025
- **Hora de inicio:** 20:00 horas
- **Hora de finalizaci√≥n:** 20:34 horas
- **Lugar / Plataforma:** Servidor de Discord

| Nombre | Asistencia (‚úî/‚ùå) |
|--------|-------------------|
| FRANCISCO AVIL√âS CARRERA | ‚úî |
| DANIEL BENITO HIDALGO | ‚úî |
| IGNACIO BLANQUERO BLANCO | ‚úî |
| ADRI√ÅN CABELLO MART√çN | ‚úî |
| MAR√çA DE LA SALUD CARRERA TALAVER√ìN | ‚ùå |
| PABLO JES√öS CASTELLANOS COMPA√ëA | ‚úî |
| FERNANDO JOS√â DE CELIS HURTADO | ‚ùå |
| DAVID GODOY FERN√ÅNDEZ | ‚úî |
| MIGUEL HERN√ÅNDEZ S√ÅNCHEZ | ‚úî |
| ANTONIO MONTERO L√ìPEZ | ‚ùå |
| GONZALO NAVAS REMMERS | ‚úî |
| H√âCTOR NOGUERA GONZ√ÅLEZ | ‚úî  |
| NATALIA OLMO VILLEGAS | ‚úî |
| MANUEL P√âREZ V√âLEZ | ‚ùå |
| ANDR√âS PIZZANO CERRILLOS | ‚ùå |
| SERGIO PONS L√ìPEZ | ‚úî |
| LORENZO TORRALBA LANZAS | ‚úî |

---

<div id='intro'></div>

## üìù Introducci√≥n
El presente documento detalla los aspectos tratados durante la √∫ltima reuni√≥n de seguimiento del proyecto, cuyo prop√≥sito principal ha sido abordar cuestiones clave relacionadas con la organizaci√≥n interna y la gesti√≥n eficaz del desarrollo. Se exponen los temas tratados, los acuerdos adoptados por el equipo y se establece la planificaci√≥n para la siguiente reuni√≥n, buscando asegurar un proceso fluido, coordinado y transparente.

---

<div id='temas-a-tratar'></div>

## üìå Temas a tratar en la reuni√≥n
1. Realizaci√≥n de una **retrospectiva** sobre el progreso de mitad del Sprint 3.
2. Recorte del alcance del proyecto.
3. Preparaci√≥n del killer opener para la clase del 04/04/2025.
4. Dudas y preguntas.

---

<div id='acuerdos-adoptados'></div>

## ‚úÖ Acuerdos adoptados
Tras la discusi√≥n de los puntos en la reuni√≥n, se ha alcanzado el siguiente acuerdo:
- **Reducci√≥n del alcance:** Se ha acordado que el alcance va a ser reducido y que no se van a realizar los rating de los servicios ni de los lugares de celebraci√≥n, ya que hemos considerado mejor perfeccionar otros aspectos como que la plataforma sea segura.

---

<div id='proxima-reunion'></div>

## üìÖ Planificaci√≥n de la pr√≥xima reuni√≥n
- **Fecha propuesta:** 05/04/2025
- **Hora:** 12:30 horas  
- **Lugar / Plataforma:** Servidor de Discord
- **Temas pendientes o a tratar:**  
  - Informar del avance de las tareas y nuevo reparto en caso de que haya que realizar m√°s cosas.
  - Posibles problemas encontrados.

---

<div id='conclusiones'></div>

## üîç Conclusiones

Durante la reuni√≥n, el equipo ha realizado una retrospectiva del Sprint 3, identificando logros y √°reas de mejora para el resto del desarrollo. Se ha tomado una decisi√≥n importante en cuanto al recorte del alcance del proyecto, eliminando funcionalidades no prioritarias como los sistemas de valoraci√≥n, con el objetivo de centrar los esfuerzos en garantizar la seguridad y estabilidad de la plataforma. Adem√°s, se ha abordado la preparaci√≥n del killer opener para la presentaci√≥n del 04/04/2025, con ideas ya en marcha para captar la atenci√≥n desde el inicio. 
Finalmente, se ha programado una pr√≥xima reuni√≥n para revisar el estado del trabajo y coordinar posibles redistribuciones de tareas seg√∫n el avance alcanzado.

---

‚úçÔ∏è **Elaborado por:** Sergio Pons L√≥pez.

üìÖ **Fecha de elaboraci√≥n:** 02/04/2025