# <center>Acta de reuniÃ³n 29-03-2025</center>
## <center>IngenierÃ­a del Software y PrÃ¡ctica Profesional (ISPP)</center>
<center><img src="https://iili.io/3BcQ3YJ.md.png" alt="Event Image"></center>

### Grupo 3: Eventbride

### Miembros:
- Francisco AvilÃ©s Carrera
- Daniel Benito Hidalgo
- Ignacio Blanquero Blanco
- AdriÃ¡n Cabello MartÃ­n
- MarÃ­a de la Salud Carrera TalaverÃ³n
- Pablo JesÃºs Castellanos CompaÃ±a
- Fernando JosÃ© de Celis Hurtado
- David Godoy FernÃ¡ndez
- Miguel HernÃ¡ndez SÃ¡nchez
- Antonio Montero LÃ³pez
- Gonzalo Navas Remmers
- HÃ©ctor Noguera GonzÃ¡lez
- Natalia Olmo Villegas
- Manuel PÃ©rez VÃ©lez
- AndrÃ©s Pizzano Cerrillos
- Sergio Pons LÃ³pez
- Lorenzo Torralba Lanzas

### Fecha: 31/03/2025
### Entregable: Sprint 3

---

### Historial de versiones

| Fecha      | VersiÃ³n | DescripciÃ³n                                | Entrega  | Contribuyente(s)                    |
|------------|---------|--------------------------------------------|----------|-------------------------------------|
| 31/03/2025 | v1.0    | CreaciÃ³n del acta y redacciÃ³n del mismo | Sprint 3 | Ignacio Blanquero Blanco |


---

## Contenido
1. [ğŸ‘¥ Asistentes a la reuniÃ³n](#asistentes)
2. [ğŸ“ IntroducciÃ³n](#intro)
3. [ğŸ“Œ Temas a tratar en la reuniÃ³n](#temas-a-tratar)
4. [âœ… Acuerdos adoptados](#acuerdos-adoptados)
5. [ğŸ“… PlanificaciÃ³n de la prÃ³xima reuniÃ³n](#proxima-reunion)
6. [ğŸ” Conclusiones](#conclusiones)

---

<div id='asistentes'></div>

## ğŸ‘¥ Asistentes a la reuniÃ³n
- **Fecha:** 29/03/2025
- **Hora de inicio:** 12:30 horas
- **Hora de finalizaciÃ³n:** 13:10 horas
- **Lugar / Plataforma:** Servidor de Discord

| Nombre | Asistencia (âœ”/âŒ) |
|--------|-------------------|
| FRANCISCO AVILÃ‰S CARRERA | âœ” |
| DANIEL BENITO HIDALGO | âœ” |
| IGNACIO BLANQUERO BLANCO | âœ” |
| ADRIÃN CABELLO MARTÃN | âœ” |
| MARÃA DE LA SALUD CARRERA TALAVERÃ“N | âœ” |
| PABLO JESÃšS CASTELLANOS COMPAÃ‘A | âœ” |
| FERNANDO JOSÃ‰ DE CELIS HURTADO | âœ” |
| DAVID GODOY FERNÃNDEZ | âœ” |
| MIGUEL HERNÃNDEZ SÃNCHEZ | âœ” |
| ANTONIO MONTERO LÃ“PEZ | âŒ |
| GONZALO NAVAS REMMERS | âœ” |
| HÃ‰CTOR NOGUERA GONZÃLEZ | âœ”  |
| NATALIA OLMO VILLEGAS | âœ” |
| MANUEL PÃ‰REZ VÃ‰LEZ | âœ”  |
| ANDRÃ‰S PIZZANO CERRILLOS | âœ” |
| SERGIO PONS LÃ“PEZ | âŒ |
| LORENZO TORRALBA LANZAS |âœ”|

---

<div id='intro'></div>

## ğŸ“ IntroducciÃ³n

La presente reuniÃ³n del Grupo 3 de la asignatura IngenierÃ­a del Software y PrÃ¡ctica Profesional (ISPP) se ha llevado a cabo con el objetivo principal de organizar el trabajo correspondiente al Sprint 3. Durante la sesiÃ³n se han tratado dos aspectos fundamentales para la correcta coordinaciÃ³n del equipo: el reparto de tareas entre los integrantes y la redistribuciÃ³n de los subgrupos de trabajo. Estas decisiones buscan mejorar la eficiencia en el desarrollo y garantizar un seguimiento claro de las responsabilidades individuales y colectivas.

---

<div id='temas-a-tratar'></div>

## ğŸ“Œ Temas a tratar en la reuniÃ³n

1. Reparto de tareas entre todos los miembros del grupo para el Sprint 3.
2. RedistribuciÃ³n de los equipos.

---

<div id='acuerdos-adoptados'></div>

## âœ… Acuerdos adoptados

- Las tareas se han asignado a travÃ©s del *Project Board* de GitHub, donde se detallan los responsables y el estado de cada actividad.

- Se ha decidido dividir al grupo de trabajo en tres equipos funcionales para optimizar el desarrollo:
  - **Equipo de Marketing**: encargado de la difusiÃ³n del proyecto y la gestiÃ³n de redes sociales.
  - **Equipo de DocumentaciÃ³n**: responsable de la elaboraciÃ³n de manuales de usuario, documentaciÃ³n tÃ©cnica y mantenimiento del repositorio informativo.
  - **Equipo de CÃ³digo y Testing**: enfocado en el desarrollo de funcionalidades, correcciÃ³n de errores y pruebas del sistema.

---

<div id='proxima-reunion'></div>

## ğŸ“… PlanificaciÃ³n de la prÃ³xima reuniÃ³n
- **Fecha propuesta:** 02/04/2025
- **Hora:** 20:00 horas  
- **Lugar / Plataforma:** Servidor de Discord
- **Temas pendientes o a tratar:**  
  - RevisiÃ³n del progreso de las tareas asignadas.
  - RealizaciÃ³n de la retrospectiva de mitad del Sprint 3.

---

<div id='conclusiones'></div>

## ğŸ” Conclusiones

La reuniÃ³n ha permitido establecer una estructura de trabajo mÃ¡s definida para el Sprint 3. Se han asignado las tareas a travÃ©s del *Project Board* de GitHub, lo que facilitarÃ¡ el seguimiento del avance y la colaboraciÃ³n entre los miembros. AdemÃ¡s, la redistribuciÃ³n en tres equipos funcionales â€”Marketing, DocumentaciÃ³n y CÃ³digo y Testingâ€” permitirÃ¡ abordar el desarrollo del proyecto desde distintas perspectivas especializadas. Con una prÃ³xima reuniÃ³n ya programada, el grupo continÃºa avanzando de manera organizada hacia la finalizaciÃ³n del Sprint.

---

âœï¸ **Elaborado por:** Ignacio Blanquero Blanco.

ğŸ“… **Fecha de elaboraciÃ³n:** 31/03/2025